臺灣嘉義地方法院刑事判決
110年度訴字第564號
公  訴  人  臺灣嘉義地方檢察署檢察官
被      告  巫素真





指定辯護人  本院約聘辯護人張家慶  
上列被告因違反毒品危害防制條例等案件，經檢察官提起公訴（
１１０年度偵字第８５８７號），本院判決如下：
    主    文
巫素真犯如附表編號１至３所示之罪，各處如附表編號１至３所示之
刑及沒收。應執行有期徒刑伍年柒月；沒收部分，併執行之。
    犯罪事實
一、巫素真明知甲基安非他命除係毒品危害防制條例第２條第２項
    第２款所列管之第二級毒品外，亦屬藥事法第２２條第１項所規
    定之禁藥，不得非法販賣、轉讓，竟仍分別為下列行為：
㈠、基於轉讓禁藥甲基安非他命之犯意，以其所有之三星牌行動
    電話１支（內含門號○○○○○○○○○○號ＳＩＭ卡１張，均已遭另案扣
    押）作為聯繫工具，於如附表編號１所示之時間、地點，以
    如附表編號１所示之方式，轉讓如附表編號１所示數量之禁藥
    甲基安非他命予賴○○施用１次。
㈡、基於販賣第二級毒品甲基安非他命以營利之各別犯意，以上
    揭行動電話作為聯繫工具，先後於如附表編號２至３所示之時
    間、地點，以如附表編號２至３所示之方式，販賣如附表編號
    ２至３所示價量之第二級毒品甲基安非他命予賴○○２次，並收
    取如附表編號２至３所示之價金。
二、嗣經警對賴○○持用之行動電話門號○○○○○○○○○○號執行通訊監
    察，過程中查知巫素真涉嫌販賣毒品，始循線查悉上情。
三、案經嘉義縣警察局中埔分局報告臺灣嘉義地方檢察署檢察官
    偵查起訴。
　　理　　由
一、證據能力之認定：
㈠、按依通訊保障及監察法（下稱通保法）第１８條之１第１項之規
    定，另案監聽所取得之內容有無證據能力，係採「原則排除
    、例外容許」之立法體例。本條項但書所定另案監聽內容得
    作為證據之要件有二，即實質要件係以「重罪列舉原則」（
    通保法第５條第１項所列各款之罪），或非屬重罪但「與本案
    具有關連性之犯罪」（輕罪）者為限，並輔以於發現後７日
    內補行陳報法院審查認可為程序要件。此項於偵查中另案監
    聽應陳報法院事後審查之立法，與刑事訴訟法第１３１條第３項
    對於逕行搜索，應於實施或執行後３日內陳報該管法院或報
    告該管檢察官及法院，由法院審查之立法例相仿，蓋另案監
    聽係依附於本案監聽而存在，本質上與逕行搜索同為無令狀
    之強制處分，且俱因急迫性併屬未及事先聲請令狀，為避免
    浮濫，故由法院介入先行審查。逕行搜索以出於急迫之原因
    為要件，是否確係如此，一旦時過境遷，或不免將失去審查
    之機宜，而不利於被告，即令有未陳報或陳報後經法院撤銷
    之情形，其所扣押之物得否為證據，既仍容許於審判時再為
    權衡判斷，並不當然予以排除。而另案監聽所得之內容，是
    否符合「重罪列舉原則」或「與本案具有關連性之犯罪」類
    型，純然為對於通訊內容之判別而已，較之於逕行搜索之該
    當要件，原不具有審查急迫性，甚至無予先行審查之必要性
    ，即使有逾期或漏未陳報等違背法定程序之情形，受訴法院
    於審判時自仍得適用刑事訴訟法第１５８條之４規定，再行審酌
    裁量其得否為證據（最高法院１０７年度台上字第３０５２號判決
    意旨參照）。查如附表編號１至３所示通話時間之通訊監察譯
    文，係臺灣嘉義地方檢察署檢察官以另案被告賴○○犯毒品危
    害防制條例第４條第２項罪嫌為由，向法院聲請核准對其所持
    用之行動電話門號實施監聽，經法官核發通訊監察書後對其
    上開行動電話門號實施通訊監察而取得，有臺灣嘉義地方檢
    察署１０９年度嘉檢卓天聲監字第８５２號通訊監察聲請書、本院
    １０９年度聲監字第３５０號通訊監察書各１份存卷可佐（見警卷
    第２８至３０頁），固無證據已向法院陳報，然本院審酌本案被
    告巫素真所涉販賣第二級毒品、轉讓禁藥犯行，原屬通保法
    第５條第１項規定得受通訊監察之罪，執行機關實無利用其他
    案件合法監聽而附帶監聽本案被告之必要；參以販賣第二級
    毒品、轉讓禁藥對社會治安之嚴重影響，從形式上觀之，本
    案執行機關如依同法施行細則第１６條之１第２項之程序，將上
    開譯文報由檢察官陳報法院審查，法院尚無不予認可之理由
    ，堪認執行機關無故意不報請法院審查之意圖；且本案被告
    之秘密通訊自由雖有短時間被侵害，惟上開通訊內容僅與販
    賣第二級毒品、轉讓禁藥之不法行為有關，復未涉及本案被
    告其他私密性談話，情節難謂嚴重；況本案被告亦不否認自
    己與賴○○間有上開譯文所載對話內容，其於本院審理中對於
    上開譯文作為本案證據資料，亦未爭執其證據能力等情，認
    上開譯文有證據能力。
㈡、按被告以外之人於審判外之言詞或書面陳述，除法律有規定
    者外，不得作為證據；又按被告以外之人於審判外之陳述，
    雖不符合刑事訴訟法第１５９條之１至第１５９條之４之規定，而經
    當事人於審判程序同意作為證據，法院審酌該言詞陳述或書
    面陳述作成時之情況，認為適當者，亦得為證據；當事人、
    代理人或辯護人於法院調查證據時，知有第１５９條第１項不得
    為證據之情形，而未於言詞辯論終結前聲明異議者，視為有
    前項之同意，刑事訴訟法第１５９條第１項及第１５９條之５分別定
    有明文。查本判決後述所引用之供述證據，檢察官、被告及
    其辯護人於本院準備程序及審判程序或表示同意有證據能力
    、或表示沒有意見而不予爭執（見本院卷第６５、１２１頁），
    且迄至言詞辯論終結前均未聲明異議，本院審酌上開證據資
    料製作時之情況，尚無違法不當及證明力明顯過低之瑕疵，
    亦認為以之作為證據應屬適當，揆諸前開規定，爰依刑事訴
    訟法第１５９條之５規定，認該等證據均有證據能力。
二、認定犯罪事實所憑之證據及理由：
㈠、上揭犯罪事實，業據被告於偵訊及本院審理中坦承不諱（見
    偵卷第６３頁，本院卷第６５、１１９、１２３至１２５頁），核與證人
    即如附表一編號１至３所示之對象賴○○於偵訊中證述有關接受
    轉讓、購買甲基安非他命之過程（見偵卷第７５至７７頁）大致
    相符；並有證人賴○○指認被告之指認犯罪嫌疑人紀錄表、通
    聯調閱查詢單、本院１０９年度聲監字第３５０號通訊監察書、被
    告於民國１０９年９月２８日９時５６分起至同日２２時５４分許與證人
    賴○○通訊之監察譯文各１份附卷可稽（見警卷第１４至２９頁）
    ，足認被告上開任意性自白確與事實相符，堪以採信。
㈡、起訴書犯罪事實之更正：
　⒈起訴書就被告如附表編號１所示轉讓禁藥犯行與證人賴○○通訊
    之時間雖係記載為「１０９年９月２８日９時５６分起至同月２８日１４
    時３９分止」，然經本院核對該次犯行相關通訊監察譯文之通
    話時間應為「１０９年９月２８日９時５６分起至同月２８日１３時１０分
    止」，而被告於本院審理中亦係供稱：我是在１０９年９月２８日
    １３時１０分許通話後稍後，就無償提供甲基安非他命給賴○○施
    用，提供之時間係在我與賴○○同日１４時３９分那通電話之前等
    語（見本院卷第１２３至１２５頁），是起訴書所為上開認定，容
    屬有誤，爰於不妨害基本社會事實同一之範圍內，逕行更正
    為「１０９年９月２８日９時５６分起至同月２８日１３時１０分止」。
　⒉起訴書就被告如附表編號２所示販賣毒品犯行與證人賴○○通訊
    之時間雖係記載為「１０９年９月２８日１６時４７分至５５分許」，惟
    經本院核對該次犯行相關通訊監察譯文之通話時間，就僅有
    「１０９年９月２８日１６時４７分」之通話紀錄，並未有「１０９年９月
    ２８日１６時５５分」之通話紀錄，是起訴書所為上開認定，顯然
    有誤，爰於不妨害基本社會事實同一之範圍內，逕以更正為
    「１０９年９月２８日１６時４７分許」。
　⒊起訴書就被告如附表編號３所示販賣毒品犯行與證人賴○○通訊
    之時間雖係記載為「１０９年９月２８日１８時２７分至２２時５５分許」
    ，惟經本院核對該次犯行相關通訊監察譯文之通話時間應為
    「１０９年９月２８日１８時２７分至２２時５４分許」，起訴書所為上開
    認定，容有錯誤，爰於不妨害基本社會事實同一之範圍內，
    逕以更正為「１０９年９月２８日１８時２７分許起至同日２２時５４分許
    」。
㈢、被告就上開犯罪事實欄一、㈡所示之販賣第二級毒品甲基安非
    他命犯行，有營利之意圖：
　　按販賣毒品係違法行為，非可公然為之，且其法定刑責甚高
    ，如販賣者無利可圖，絕無甘冒被供出來源或被檢警查緝法
    辦之風險，以相當或低於購入成本之價格販賣毒品予他人之
    理。又販賣毒品之行為，本無固定價格，且毒品可任意分裝
    或增減其分量，其各次交易之價格，或隨供需雙方之資力、
    關係深淺、需求數量、貨源充裕與否、販賣者對資金之需求
    殷切與否，及政府之查緝態度，進而為各種不同之風險評估
    ，為機動調整，非一成不變。且販賣者或可從各種「價差」
    、「量差」或「純度」謀取利潤，然其為圖非法利益之行為
    目的，則屬相同。是以，毒品之非法交易，常有從中牟利之
    意圖及事實，較符合社會通常經驗之合理判斷，最高法院著
    有１０４年度台上字第２１３７號判決意旨可資參照。佐以被告於
    本院審理中供稱：我賣新臺幣（下同）５００元、１５００元之甲
    基安非他命，都是可以賺到一些毒品施用等語（見本院卷第
    １２４頁），益徵被告上開有償交付第二級毒品之行為，均有
    從中牟利之營利意圖，至為灼然。
㈣、綜上所述，本案事證明確，被告上開犯行均堪認定，應予依
    法論科。
三、所犯法條及刑之酌科：
㈠、按行為人轉讓甲基安非他命（未達法定應加重其刑之一定數
    量）予成年男子，同時該當藥事法第８３條第１項轉讓禁藥罪
    及毒品危害防制條例第８條第２項轉讓第二級毒品罪之構成要
    件，應依重法優於輕法之原則，擇較重之轉讓禁藥罪論處（
    最高法院１０９年度台上大字第１０８９號刑事裁定意旨可資參照
    ）。查被告巫素真於如附表編號１所示時間、地點轉讓予證
    人賴○○施用之甲基安非他命實際數量雖屬不詳，惟依被告於
    本院審理中所供：我是直接把甲基安非他命放在玻璃球給賴
    ○○施用等語（見本院卷第１２５頁），堪認被告所轉讓予證人
    賴○○施用之甲基安非他命數量僅係供１次施用，而一般施用１
    次之甲基安非他命數量，要無達毒品危害防制條例第８條第６
    項規定加重其刑之淨重１０公克以上之可能，本案亦查無證據
    足以證明被告所轉讓之甲基安非他命數量已達淨重１０公克，
    依罪疑唯輕原則，自應從被告有利之認定，認被告轉讓予證
    人賴○○之甲基安非他命數量並未逾淨重１０公克，從而，依照
    上揭說明，被告前揭轉讓甲基安非他命予證人賴○○之犯行，
    自應適用藥事法論處。
㈡、故核被告就如附表編號１所為，係犯藥事法第８３條第１項之轉
    讓禁藥罪；就如附表編號２至３所為，係犯毒品危害防制條例
    第４條第２項之販賣第二級毒品罪。被告因各次販賣第二級毒
    品而持有第二級毒品之低度行為，為其各次販賣之高度行為
    所吸收，均不另論罪。至被告轉讓禁藥甲基安非他命前，所
    持有禁藥甲基安非他命之行為，因藥事法並無處罰持有禁藥
    之明文，亦即持有禁藥並未構成犯罪，是被告轉讓甲基安非
    他命而持有該禁藥，其等之間並無因吸收而不另論罪之關係
    （最高法院９８年度台上字第５３６２號判決意旨參照），附此敘
    明。
㈢、被告上開所犯轉讓禁藥罪（１罪）、販賣第二級毒品罪（２罪
    ）間，其犯意各別，行為互殊，應予分論併罰。
㈣、刑之加重、減輕事由： 　　
　⒈累犯：　
　　查被告前因施用毒品等案件，先後經本院以１０７年度嘉簡字
    第２４２號判決判處有期徒刑６月確定及以１０７年度訴字第５１６號
    判決判處有期徒刑８月確定，上開２罪嗣經本院以１０７年度聲
    字第９８６號裁定應執行有期徒刑１年確定，於１０８年１２月２０日
    縮短刑期執行完畢等情，有臺灣高等法院被告前案紀錄表１
    份存卷可參，則被告前受有期徒刑執行完畢，於５年內故意
    再犯本案有期徒刑以上之上開３罪，俱屬累犯；而本院依司
    法院釋字第７７５號解釋意旨，衡酌被告上開所犯施用毒品等
    前案與本案所犯之罪質雖不相同，然因本案並無應量處最低
    法定刑、又無法適用刑法第５９條減輕規定之情形，且適用累
    犯加重規定時，亦無超過其所應負擔罪責之情事，故本案除
    就販賣第二級毒品罪之法定刑中，無期徒刑部分依法不得加
    重外，其餘均仍有依刑法第４７條第１項之規定加重其刑之必
    要。
　⒉毒品危害防制條例第１７條第２項： 
　　按行為人轉讓同屬禁藥之第二級毒品甲基安非他命（未達法
    定應加重其刑之一定數量）予成年人（非孕婦），依重法優
    於輕法之原則，擇較重之藥事法第８３條第１項轉讓禁藥罪論
    處，如行為人於偵查及歷次審判中均自白，仍應適用毒品危
    害防制條例第１７條第２項規定減輕其刑（最高法院１０９年度台
    上大字第４２４３號刑事裁定意旨參照）。查被告於偵訊及本院
    審理中就如附表編號１至３所示販賣第二級毒品甲基安非他命
    犯行、轉讓禁藥甲基安非他命犯行均自白不諱，業如前述，
    俱應依毒品危害防制條例第１７條第２項規定，減輕其刑，且
    被告之加重、減輕刑責事由，依法應先加後減。
　⒊毒品危害防制條例第１７條第１項： 
　　被告於警詢及本院審理中固曾供稱其如附表編號１至３所示犯
    行之甲基安非他命來源均係其於１０９年８月底１６、１７時，在嘉
    義市東區文化路與垂楊路口附近，向林○○所購買等語（見警
    卷第５頁，本院卷第６５頁），然林○○此部分所涉販賣第二級
    毒品罪嫌，業經臺灣嘉義地方檢察署檢察官認嫌疑不足，而
    以１１０年度偵字第１００２６號為不起訴處分，有上開不起訴處分
    書１份存卷可考（見本院卷第１５５至１５８頁），足見被告並不
    符合「供出毒品來源，因而查獲其他正犯或共犯者」之情形
    ，自無從適用毒品危害防制條例第１７條第１項規定減輕或免
    除其刑，附此敘明。
　⒋刑法第５９條： 
　　按刑法第５９條之酌量減輕其刑，必須犯罪另有其特殊之原因
    與環境等等，在客觀上足以引起一般同情，認為即予宣告法
    定最低刑期，猶嫌過重者，始有其適用。查被告雖就如附表
    編號２至３所示販賣第二級毒品犯行均坦承不諱，且各次販賣
    之數量亦非至鉅，然本院衡酌被告無視我國政府反毒政策，
    罔顧國人身體健康，販賣第二級毒品予證人賴○○牟利，難認
    其於犯罪當時有何特殊之原因與環境等在客觀上足以引起一
    般同情，況被告上開販賣第二級毒品犯行經依上開毒品危害
    防制條例第１７條第２項之規定減輕其刑後，法定刑均已大幅
    減輕，與其本案犯罪情節相較，並無宣告法定最低度刑仍嫌
    過重之情形，是本院認無從依刑法第５９條規定酌量減輕其刑
    。
㈤、爰以行為人之責任為基礎，審酌被告：⒈明知甲基安非他命對
    於他人身心健康戕害甚鉅，且為政府嚴令禁止流通之違禁物
    ，竟無視法令禁制，轉讓、販賣甲基安非他命予證人賴○○，
    除害及證人賴○○之身心健康，並助長毒品流通外，對於社會
    整體治安亦造成相當程度之潛在危害，所為應予非難，然本
    案各次販賣、轉讓甲基安非他命之數量非鉅，惡性顯較一般
    販賣毒品之毒梟犯為輕；⒉犯後業已坦認本案全部犯行，非
    無悔悟；⒊犯罪之動機、目的、手段，及其自述高職肄業之
    智識程度、入戒治所前係從事餐飲業及美髮業、未婚、育有
    ２名子女（見本院卷第１２６頁）等一切情狀，而分別量處如附
    表編號１至３所示之刑，併斟酌其如附表編號１至３所示犯行之
    犯罪情節、手段，及刑罰對被告所造成之痛苦程度係隨刑度
    增加而生加乘效果，隨著罪數增加而遞減其刑罰，已足以評
    價其上開行為之不法性等情，就其所犯如附表編號１至３所示
    之罪所處之刑，定如主文所示之應執行刑。
四、關於沒收：
㈠、未扣案如附表編號２至３所示之販賣第二級毒品所得，業經被
    告收取，此據被告於本院審理中供述明確（見本院卷第６５、
    １２４頁），核屬被告所有、因本案犯罪所得之財物，應依刑
    法第３８條之１第１項、第３項規定，分別於各該販賣第二級毒
    品罪之主文項下宣告沒收，於全部或一部不能沒收或不宜執
    行沒收時，追徵其價額。
㈡、被告持以為如附表編號１至３所示轉讓禁藥、販賣第二級毒品
    犯行所用之三星牌行動電話１支（含門號○○○○○○○○○○號ＳＩＭ卡
    １張），係被告所有、供其實施如附表編號１至３所示轉讓禁
    藥及販賣第二級毒品犯行所用之物，已經另案扣押（按：扣
    於本院１１０年度訴字第３２３號違反毒品危害防制條例案件）等
    情，業據被告於本院審理中供述明確（見本院卷第１２３至１２５
    頁），應分別依毒品危害防制條例第１９條第１項（販賣第二
    級毒品犯行部分）、刑法第３８條第２項前段（轉讓禁藥犯行
    部分）之規定，於被告各該次轉讓禁藥、販賣第二級毒品犯
    行主文項下宣告沒收。
㈢、被告持以為如附表編號１所示轉讓禁藥犯行所用之玻璃球１個
    ，雖係供被告實施如附表編號１所示轉讓禁藥犯行所用之物
    ，然未據扣案，且依被告與證人賴○○於１０９年９月２８日１４時３９
    分之通訊監察譯文內容，該玻璃球業經證人賴○○丟棄，客觀
    上難以查證該玻璃球之價額；佐以被告業經本案判處罪刑，
    是否沒收該未扣案之玻璃球，相較之下已不具有刑法上之重
    要性，爰不予宣告沒收，併此敘明。
據上論斷，應依刑事訴訟法第２９９條第１項前段，毒品危害防制條
例第４條第２項、第１７條第２項、第１９條第１項，藥事法第８３條第１
項，刑法第１１條、第４７條第１項、第３８條第２項、第３８條之１第１項
、第３項、第５１條第５款，判決如主文。
本案經檢察官李昕諭提起公訴，由檢察官廖俊豪到庭執行職務。
中　　華　　民　　國　　111 　年　　3 　　月　　14　　日
                  刑事第四庭  審判長法  官  陳仁智
                                    法  官  沈芳伃
                                    法  官  簡仲頤
以上正本證明與原本無異。
如不服本判決應於收受判決後20日內向本院提出上訴書狀，並應
敘述具體理由；其未敘述上訴理由者，應於上訴期間屆滿後20日
內向本院補提理由書（均須按他造當事人之人數附繕本）「切勿
逕送上級法院」。
中　　華　　民　　國　　111 　年　　3 　　月　　14　　日
                                    書記官　吳明蓉　　　
附表：（金額：新臺幣）
編號 對 象 時 間 數量、金額 方  式 持以聯繫販賣、轉讓甲基安非他命事宜之行動電話門號及通話時間 論罪科刑   地 點     １ 賴○○ １０９年９月２８日１３時１０分稍後某時許 １次施用量之甲基安非他命 巫素真於１０９年９月２８日９時５６分許起至同日１３時１０分許，持用右列門號行動電話與賴○○所持用右列門號行動電話聯絡轉讓甲基安非他命事宜後，巫素真即於左列時間、地點，將左列數量之甲基安非他命放入玻璃球內，無償提供予賴○○以點火燒烤吸其煙霧之方式，施用甲基安非他命１次而轉讓之。 １０９年度聲監字第３５０號通監察書／監察門號：○○○○○○○○○○號 巫素真犯轉讓禁藥罪，累犯，處有期徒刑柒月。另案扣案之三星牌行動電話壹支（含門號○○○○○○○○○○號ＳＩＭ卡壹張）沒收。        賴○○：○○○○○○○○○○號。 巫素真：○○○○○○○○○○號。    巫素真位於嘉義市○區○○路○號統一超商附近之租屋處   ①１０９年９月２８日９時５６分許。 ②同日１０時５６分許。 ③同日１１時３１分許。 ④同日１２時９分許。 ⑤同日１３時５分許。 ⑥同日１３時９分許。 ⑦同日１３時１０分許。　　  ２ 賴○○ １０９年９月２８日１６時４７分稍後某時許 ５００元之甲基安非他命 巫素真於１０９年９月２８日１６時４７分許，持用右列門號行動電話與賴○○所持用右列門號行動電話聯絡交易甲基安非他命事宜後，巫素真即於左列時間、地點，販賣左列數量之甲基安非他命予賴○○，雙方銀貨兩訖。 １０９年度聲監字第３５０號通監察書／監察門號：○○○○○○○○○○號 巫素真犯販賣第二級毒品罪，累犯，處有期徒刑伍年貳月。另案扣案之三星牌行動電話壹支（含門號○○○○○○○○○○號ＳＩＭ卡壹張）沒收；未扣案之販賣第二級毒品犯罪所得新臺幣伍佰元沒收，於全部或一部不能沒收或不宜執行沒收時，追徵其價額。      賴○○：○○○○○○○○○○號。 巫素真：○○○○○○○○○○號。    嘉義縣○○鄉○○路○號之萬能工商附近某處          １０９年９月２８日１６時４７分許  ３ 賴○○ １０９年９月２８日２２時５４分稍後某時許 １５００元之甲基安非他命 巫素真於１０９年９月２８日１８時２７分許起至同日２２時５４分許，持用右列門號行動電話與賴○○所持用右列門號行動電話聯絡交易甲基安非他命事宜後，巫素真即於左列時間、地點，販賣左列數量之甲基安非他命予賴○○，雙方銀貨兩訖。 １０９年度聲監字第３５０號通監察書／監察門號：○○○○○○○○○○號 巫素真犯販賣第二級毒品罪，累犯，處有期徒刑伍年參月。另案扣案之三星牌行動電話壹支（含門號○○○○○○○○○○號ＳＩＭ卡壹張）沒收；未扣案之販賣第二級毒品犯罪所得新臺幣壹仟伍佰元沒收，於全部或一部不能沒收或不宜執行沒收時，追徵其價額。      賴○○：○○○○○○○○○○號。 巫素真：○○○○○○○○○○號。    嘉義縣水上鄉水上火車站前某處   ①１０９年９月２８日１８時２７分許。 ②同日２１時４０分許。 ③同日２１時４３分許。 ④同日２２時３３分許。 ⑤同日２２時４６分許。 ⑥同日２２時５４分許。  
附錄本案論罪科刑法條全文：
一、毒品危害防制條例第４條：　
　　製造、運輸、販賣第一級毒品者，處死刑或無期徒刑；處無
    期徒刑者，得併科新臺幣三千萬元以下罰金。
　　製造、運輸、販賣第二級毒品者，處無期徒刑或十年以上有
    期徒刑，得併科新臺幣一千五百萬元以下罰金。
　　製造、運輸、販賣第三級毒品者，處七年以上有期徒刑，得
    併科新臺幣一千萬元以下罰金。
　　製造、運輸、販賣第四級毒品者，處五年以上十二年以下有
    期徒刑，得併科新臺幣五百萬元以下罰金。
　　製造、運輸、販賣專供製造或施用毒品之器具者，處一年以
    上七年以下有期徒刑，得併科新臺幣一百五十萬元以下罰金
    。
　　前五項之未遂犯罰之。　　　　　　　　　　　
二、藥事法第８３條：
　　明知為偽藥或禁藥，而販賣、供應、調劑、運送、寄藏、牙
    保、轉讓或意圖販賣而陳列者，處七年以下有期徒刑，得併
    科新臺幣五千萬元以下罰金。
　　犯前項之罪，因而致人於死者，處七年以上有期徒刑，得併
    科新臺幣一億元以下罰金；致重傷者，處三年以上十二年以
    下有期徒刑，得併科新臺幣七千五百萬元以下罰金。
　　因過失犯第一項之罪者，處二年以下有期徒刑、拘役或科新
    臺幣五百萬元以下罰金。
　　第一項之未遂犯罰之。